臺灣士林地方法院刑事判決　　　　　110年度審金訴字第516號
公　訴　人　臺灣士林地方檢察署檢察官
被　　　告　林子軼


上列被告因違反洗錢防制法等案件，經檢察官提起公訴（110 年
度偵字第5945號、110 年度偵緝字第840 號、第841 號），本院
判決如下：
    主  文
本件公訴不受理。
    理  由
一、本件公訴意旨略以：被告林子軼知悉無故提供個人帳戶予他
    人使用，常遭詐騙集團作為詐欺取財犯罪之匯款帳戶，以規
    避檢警查緝，竟基於幫助詐欺取財及幫助洗錢之不確定故意
    ，以約定每月新臺幣（下同）1 、2 萬元之報酬，於民國10
    9 年11月間，在臺北市北投區某處路邊，提供其所有之聯邦
    商業銀行帳號000-000000000000號帳戶予年籍不詳、自稱「
    鄭帛庭」之人。嗣不詳集團成員取得上開帳戶後，基於意圖
    為自己不法所有之詐欺取財犯意，連續以附表各編號所載方
    式，詐騙告訴人張智崴、莊容瑄、呂珮聞、曾薷鋌、李浤銘
    、林子皓及被害人廖于媗、楊雨潔，致渠等陷於錯誤後，分
    別匯款如附表各編號所示之金額至上開帳戶內，因認被告上
    開行為涉犯刑法第30條第1 項前段、第339 條第1 項之幫助
    詐欺取財罪及刑法第30條第1 項前段、洗錢防制法第14條第
    1 項之幫助洗錢罪嫌等語。
二、按已經提起公訴或自訴之案件，在同一法院重行起訴者，應
    諭知不受理之判決；又不受理之判決，得不經言詞辯論為之
    ，刑事訴訟法第303 條第2 款及第307 條分別定有明文。次
    按，刑事訴訟法第8 條所稱之「同一案件」包括事實上及法
    律上同一案件，即指所訴案件之被告及犯罪事實均屬同一者
    而言，而實質上或裁判上一罪，其基本事實或有差異，然在
    實體法上仍屬一罪，且刑罰權僅為單一，是其在法律上之事
    實關係既屬單一，且有不可分性，則檢察官雖僅就其犯罪事
    實之一部起訴，效力仍及於全部，自不失為同一案件，而受
    理法院即應就全部事實予以審判，不能就其他部分另案再行
    起訴，故同一案件之犯罪事實之一部業經檢察官提起公訴，
    復就其他部分犯罪事實在同一法院重行起訴者，自應諭知不
    受理之判決。是想像競合犯之犯罪事實一部提起公訴，依審
    判不可分原則，其效力既及於全部，則其他部分自不得再行
    提起公訴。
三、查被告林子軼於109 年11月4 日前某日，為賺取每月1 萬元
    至2 萬元之報酬，將其所申辦之聯邦商業銀行第0000000000
    00號帳戶存摺、提款卡及密碼提供予年籍不詳、自稱「鄭帛
    庭」之人，供詐欺集團成員訛騙另案告訴人夏敏匯款至上開
    帳戶，涉嫌幫助詐欺取財、幫助洗錢乙案，前經臺灣士林地
    方檢察署檢察官於110 年7 月19日以110 年度偵字第00000
    號案件提起公訴，嗣於110 年8 月3 日繫屬於本院，並由本
    院以110 年度審金訴字第445 號案件審理中（下稱前案），
    有臺灣高等法院被告前案紀錄表、前案起訴書附卷可稽；核
    與本案公訴意旨所指被告交付之金融帳戶資料、交付時間、
    地點、代價均相同，足見被告係以同一交付金融帳戶之幫助
    行為，使詐欺集團成員得以遂行多次詐欺取財、洗錢等犯行
    ，縱詐欺集團係對數名被害人犯罪，仍無從認為被告所為係
    數罪，而僅得論以一罪，是本案與前案實具有想像競合犯之
    裁判上一罪關係，顯係同一案件。徵諸本案係由臺灣士林地
    方檢察署檢察官於110 年8 月3 日以110 年度偵字第5945號
    、110 年度偵緝字第840 號、第841 號案件提起公訴，並於
    110 年9 月11日繫屬於本院，有本案起訴書及臺灣士林地方
    檢察署110 年9 月11日士檢卓守110 偵5945字第1109037835
    號函暨其上所蓋本院收文戳在卷可參，足見本案繫屬於後，
    又本案與前案乃係同一案件，業如前述，依審判不可分之原
    則，當為前案起訴效力所及，不得再行起訴，爰不經言詞辯
    論，逕就本案為不受理之諭知。
據上論斷，應依刑事訴訟法第303 條第2 款、第307 條判決如主
文。
中    華    民    國   110    年    10    月    7    日
                  刑事第九庭審判長法  官  李育仁
                                  法  官  陳彥宏
                                  法  官  蘇怡文
以上正本證明與原本無異。
因疫情而遲誤不變期間，得向法院聲請回復原狀。
如不服本判決應於收受送達後20日內向本院提出上訴書狀，並應
敘述具體理由。其未敘述上訴理由者，應於上訴期間屆滿後20日
內向本院補提理由書（均須按他造當事人之人數附繕本）「切勿
逕送上級法院」。
                                 書記官  林孟君
中    華    民    國   110    年    10    月    7    日
附表
┌──┬───────┬───┬─────┬────────┐
│編號│匯款時間      │告訴人│詐騙金額  │詐欺方式        │
│    │              │      │（新臺幣）│                │
├──┼───────┼───┼─────┼────────┤
│ 1  │109 年11月2 日│張智崴│分2 次匯款│詐騙集團透過網路│
│    │              │      │10萬元、5 │廣告、通訊軟體LI│
│    │              │      │萬元，共計│NE與告訴人張智崴│
│    │              │      │15萬元    │聯繫，訛稱可操作│
│    │              │      │          │網路投資平台獲利│
│    │              │      │          │云云，誘騙告訴人│
│    │              │      │          │張智崴匯款至上開│
│    │              │      │          │帳戶內。        │
├──┼───────┼───┼─────┼────────┤
│ 2  │110 年11月4 日│莊容瑄│3 萬元    │詐騙集團透過網路│
│    │              │      │          │廣告、通訊軟體LI│
│    │              │      │          │NE與告訴人莊容瑄│
│    │              │      │          │聯繫，訛稱可操作│
│    │              │      │          │網路投資平台獲利│
│    │              │      │          │云云，誘騙告訴人│
│    │              │      │          │莊容瑄匯款至上開│
│    │              │      │          │帳戶內。        │
├──┼───────┼───┼─────┼────────┤
│ 3  │110 年11月6 日│呂珮聞│2 萬元    │詐騙集團透過FB廣│
│    │              │      │          │告、通訊軟體LINE│
│    │              │      │          │與告訴人呂珮聞聯│
│    │              │      │          │繫，訛稱可操作網│
│    │              │      │          │路投資平台獲利云│
│    │              │      │          │云，誘騙告訴人呂│
│    │              │      │          │珮聞匯款至上開帳│
│    │              │      │          │戶內。          │
├──┼───────┼───┼─────┼────────┤
│ 4  │110 年11月6 日│曾薷鋌│分8 次匯款│詐騙集團透過IG廣│
│    │、7 日        │      │5 萬元、5 │告、通訊軟體LINE│
│    │              │      │萬元、5 萬│與告訴人曾薷鋌聯│
│    │              │      │元、5 萬元│繫，訛稱可操作網│
│    │              │      │、5 萬元、│路投資平台獲利云│
│    │              │      │10萬元、5 │云，誘騙告訴人曾│
│    │              │      │萬元、10萬│薷鋌匯款至上開帳│
│    │              │      │元，共計50│戶內。          │
│    │              │      │萬元      │                │
├──┼───────┼───┼─────┼────────┤
│ 5  │110 年11月10日│李浤銘│分3 次匯款│詐騙集團透過FB廣│
│    │              │      │3 萬元、2 │告、通訊軟體LINE│
│    │              │      │萬8000元、│與告訴人李浤銘聯│
│    │              │      │3 萬3000元│繫，訛稱可操作網│
│    │              │      │，共9 萬10│路投資平台獲利云│
│    │              │      │00元      │云，誘騙告訴人李│
│    │              │      │          │浤銘匯款至上開帳│
│    │              │      │          │戶內。          │
├──┼───────┼───┼─────┼────────┤
│ 6  │110 年11月10日│廖于媗│4 萬元    │詐騙集團透過通訊│
│    │              │（被害│          │軟體LINE與被害人│
│    │              │人）  │          │廖于媗聯繫，訛稱│
│    │              │      │          │可操作網路投資平│
│    │              │      │          │台獲利云云，誘騙│
│    │              │      │          │被害人廖于媗匯款│
│    │              │      │          │至上開帳戶內。  │
├──┼───────┼───┼─────┼────────┤
│ 7  │110 年11月10日│林子皓│1 萬2200元│詐騙集團透過網路│
│    │              │      │          │廣告、通訊軟體LI│
│    │              │      │          │NE與告訴人林子皓│
│    │              │      │          │聯繫，訛稱可操作│
│    │              │      │          │網路投資平台獲利│
│    │              │      │          │云云，誘騙告訴人│
│    │              │      │          │林子皓匯款至上開│
│    │              │      │          │帳戶內。        │
├──┼───────┼───┼─────┼────────┤
│ 8  │110 年11月10日│楊雨潔│2 萬8000元│詐騙集團透過通訊│
│    │              │（被害│          │軟體LINE與被害人│
│    │              │人）  │          │楊雨潔聯繫，訛稱│
│    │              │      │          │可操作網路投資平│
│    │              │      │          │台獲利云云，誘騙│
│    │              │      │          │被害人楊雨潔匯款│
│    │              │      │          │至上開帳戶內。  │
└──┴───────┴───┴─────┴────────┘